臺灣臺中地方法院民事判決
110年度國字第8號
原      告  邵琦真  
法定代理人  邵秋林  
            陳秀媚  
訴訟代理人  洪崇欽律師
被      告  國立中興大學附屬臺中高級農業職業學校

法定代理人  蔡孟峰  
訴訟代理人  朱坤茂律師
參加訴訟人  明台產物保險股份有限公司

法定代理人  松延洋介
訴訟代理人  簡毓森  
上列當事人間請求國家賠償事件，本院於民國111年9月16日言詞
辯論終結，判決如下：
    主      文
原告之訴及假執行之聲請均駁回。
訴訟費用由原告負擔。
    事實及理由
壹、程序事項：
一、按依國家賠償法請求損害賠償時，應先以書面向賠償義務機
    關請求之；賠償義務機關拒絕賠償，或自提出請求之日起逾
    30日不開始協議，或自開始協議之日起逾60日協議不成立時
    ，請求權人得提起損害賠償之訴，國家賠償法第10條第1項
    、第11條第1項前段定有明文。查原告於起訴前以書面向被
    告請求國家賠償，經被告以民國110年5月25日興大附農實字
    第1100005253號函覆原告協議不成立，並核發協議不成立證
    明書，有函文及協議不成立證明書在卷可憑（見本院卷㈠第3
    5至37頁），且為被告所不爭執（見兩造不爭執事項第1項）
    ，是原告已踐行國家賠償法規定之起訴前書面先行協議程序
    ，揆諸上開說明，原告提起本件國家賠償之訴，程序上並無
    不合，合先敘明。
二、次按訴狀送達後，原告不得將原訴變更或追加他訴，但擴張
    或減縮應受判決事項之聲明者，不在此限，民事訴訟法第25
    5條第1項第3款定有明文。經查，原告起訴時原聲明第1項為
    ：「被告應給付原告新臺幣（下同）1,083,882元，及自110
    年4月8日起至清償日止，按週年利率5％計算之利息」（見本
    院卷㈠第13頁）；嗣於訴狀送達後，更正該項聲明為：「被
    告應給付原告1,418,272元，及自準備㈣狀繕本送達翌日起至
    清償日止，按週年利率5％計算之利息」（見本院卷㈢第151至
    152頁）。核原告增加請求被告給付之本金金額部分，屬擴
    張應受判決事項之聲明；其更正遲延利息起算日部分，則屬
    減縮應受判決事項之聲明，均於法無違，應予准許。
三、再按就兩造之訴訟有法律上利害關係之第三人，為輔助一造
    起見，於該訴訟繫屬中，得為參加，民事訴訟法第58條第1
    項定有明文。經查，被告前向明台產物保險股份有限公司投
    保「高級中學以下學校及幼兒園投保公共意外責任保險」，
    是本件原告請求被告賠償損害有無理由，關涉明台產物保險
    股份有限公司是否應負理賠責任，堪認明台產物保險股份有
    限公司對於本件判決結果具有法律上之利害關係，是其為輔
    助被告起見，聲請參加本件訴訟，自應准許。
四、又按當事人喪失訴訟能力或法定代理人死亡或其代理權消滅
    者，訴訟程序在有法定代理人或取得訴訟能力之本人承受其
    訴訟以前當然停止；民事訴訟法第168條至第172條及第174
    條所定之承受訴訟人，於得為承受時，應即為承受之聲明，
    同法第170條、第175條第1項定有明文。查參加人法定代理
    人原為長瀬耕一，嗣於訴訟程序中變更為甲○○○，有經濟部1
    11年6月23日經授商字第11101103200號令、公司變更登記表
    附卷可憑（見本院卷㈢第237至243頁），則甲○○○具狀聲明承
    受訴訟（見本院卷㈢第235頁），該承受訴訟狀繕本並已送達
    原告（見本院卷㈢第247頁），與法無違，應予准許。
貳、實體事項：
一、原告主張：原告於108年4月間為被告學校農科班一年級學生
    ，訴外人即被告學校職員乙○○、丁○○分別為原告所屬班級之
    任課教師、班導師，而為國家賠償法規定之公務員。被告學
    校前於108年4月27日舉辦園遊會，丁○○乃要求學生於000年0
    月00日攜帶食材、鍋具、卡式爐等物品到校，以練習烹煮園
    遊會所欲販售之珍珠奶茶、奶酪、糖葫蘆等食物，原告遂與
    同學於108年4月10日10時50分許，經乙○○及丁○○許可，在被
    告學校第二校區（下稱第二校區）2樓農甲實習教室（下稱
    系爭教室）內，將2張桌子併成1張桌子，並將卡式爐置於桌
    上，在卡式爐上放置鍋具、點火烹煮糖漿，以製作糖葫蘆。
    依被告所訂實習場所安全維護實施要點第2條第4項、第3條
    第1項、學生實習暨設備使用管理規則第4、15、16條規定，
    乙○○、丁○○有維護學生安全之義務。詎乙○○、丁○○明知原告
    與同學使用卡式爐、鍋具在系爭教室內烹煮糖漿，竟怠於執
    行在場保護、監督之職務，致烹煮糖漿之鍋具因併桌不穩而
    翻落，鍋具內糖漿即淋至原告之左手掌，原告因而受有左手
    掌二度燒傷之傷害（下稱系爭傷勢）。乙○○、丁○○為公立學
    校教師，而為國家賠償法第2條第1項規定之公務員，其等因
    上開怠於執行職務之行為，致原告受有系爭傷勢，被告自應
    負國家賠償責任。爰依國家賠償法第2條第2項規定，訴請被
    告賠償損害（含醫療費用42,804元、交通費用27,434元、看
    護費用68,200元、除疤費用417,400元、勞動能力減損之損
    害362,434元、精神慰撫金500,000元）等語。並聲明：㈠被
    告應給付原告1,418,272元，及自準備㈣狀繕本送達翌日起至
    清償日止，按週年利率5％計算之利息。㈡願供擔保，請准宣
    告假執行。
二、被告、參加人則以：公立學校教師並非國家賠償法第2條第1
    項規定之公務員，是原告請求被告賠償損害，與國家賠償法
    第2條第2項規定之要件不符。又原告於系爭教室烹煮糖漿時
    為下課時間，而非乙○○任教實習課之上課時間，是乙○○自無
    保護、監督原告所屬班級學生之義務，原告主張乙○○有怠於
    在場保護原告之過失，應無理由。另丁○○於日常教學過程均
    有告知原告所屬班級學生在學校用火前，須通知老師到場陪
    同，足見丁○○並無怠於宣導用火安全之過失。此外，丁○○並
    未同意原告及其他負責製作糖葫蘆之學生攜帶卡式爐、鍋具
    到校，而係指示其等應於到校前完成糖葫蘆之製作，再帶至
    學校試吃，是原告違反丁○○之指示，自行攜帶卡式爐到學校
    ，復於未通知丁○○到場監督之情形下，自行開火烹煮糖漿，
    此乃丁○○所無法預料，是丁○○應無怠於在場保護、監督原告
    之過失。縱認被告應對原告負國家賠償責任，惟原告受傷部
    位為左手掌，應不影響美觀，是原告進行除疤手術支出之除
    疤費用，並非必要費用，且原告請求之精神慰撫金數額過高
    ，應酌減至100,000元以下等語，資為抗辯。並聲明：㈠原告
    之訴及假執行之聲請均駁回。㈡如受不利判決，願供擔保，
    請准宣告免為假執行。
三、本件經兩造整理並簡化爭點，結果如下：
  ㈠兩造不爭執事項（見本院卷㈢第167至168頁）：
  ⒈原告前向被告申請國家賠償，經被告於110年5月25日以110年
    5月25日興大附農實字第1100005253號函覆原告協議不成立
    ，並核發協議不成立證明書。
  ⒉參加人為被告投保之「高級中學以下學校及幼兒園投保公共
    意外責任保險」之保險人。
  ⒊原告於108年4月10日10時50分許，在系爭教室內，因置於桌
    上之卡式爐上鍋具翻落，致鍋具內之糖漿淋至原告之左手掌
    （下稱系爭事故），原告因而受有系爭傷勢。
  ⒋乙○○、丁○○為被告學校之職員；乙○○為原告所屬班級之任課
    教師、丁○○為原告所屬班級之班導師。
  ⒌原告因系爭事故之發生，增加生活上需要，支出醫療費用42,
    804元、交通費用27,434元、看護費用68,200元，所喪失之
    勞動能力比例為5％。
  ㈡兩造爭執事項（見本院卷㈢第168頁，部分文字由本院依兩造
    歷來主張及答辯酌予修正）： 　　
  ⒈公立學校教師是否為國家賠償法第2條第1項所稱之公務員？
  ⒉原告主張乙○○、丁○○有違反被告所制訂實習場所安全維護實
    施要點第2條第4項、第3條第1項、學生實習暨設備使用管理
    規則第4、15、16條規定之過失，依國家賠償法第2條第2項
    規定，請求被告負國家賠償責任，是否有據？
  ⒊倘被告應負國家賠償責任，被告應賠償之項目、金額為何？
四、得心證之理由：
  ㈠乙○○、丁○○為國家賠償法第2條第1項所稱之公務員：
　⒈按「國家賠償法所稱公務員者，謂依法令從事於公務之人 員
    」；「公務員於執行職務行使公權力時，因故意或過失不法
    侵害人民自由或權利者，國家應負損害賠償責任。公務員怠
    於執行職務，致人民自由或權利遭受損害者亦同」，國家賠
    償法第2條第1、2項定有明文。所謂行使公權力，係指公務
    員居於國家機關之地位，行使統治權作用之行為而言，包括
    提供給付、服務、救濟、照顧等方法，增進公共及社會成員
    之利益，以達成國家任務之行為（最高法院105年度台上字
    第538號判決意旨參照）。而公立學校教師係國家賠償法第2
    條第1項所定依法令從事公務之人員，且公立學校教師之教
    學活動、輔導管教，係屬行使公權力之行為，自有國家賠償
    法之適用（最高法院107年度台上字第1838號判決意旨參照
    ）。
　⒉經查，被告為國立中興大學附屬臺中高級農業職業學校，屬
    公立學校，則依前開說明，其所屬教師乙○○、丁○○均為國家
    賠償法第2條第1項所規定依教育相關法令從事學校公務之人
    員，且其所進行之教學活動及輔導管教措施，均屬行使公權
    力之行為，自有國家賠償法之適用，是被告抗辯乙○○、丁○○
    非屬國家賠償法第2條第1項所稱之公務員，應無可採。　
  ㈡原告依國家賠償法第2條第2項規定，請求被告負國家賠償責
    任，為無理由：
　  按國家賠償法第2條第2項所定之損害賠償責任，係就公務員
    職務上侵權行為所負之間接責任，必先有特定之公務員於執
    行職務行使公權力時，因故意或過失不法侵害人民之自由或
    權利，該特定公務員之行為已構成職務上之侵權行為時，國
    家始應對該受損害之人民負賠償之責任。又過失責任之成立
    ，在於違反注意義務而生損害於被害人，關於侵權行為人之
    注意能力，係以一般具有相當知識經驗且勤勉負責之人，在
    相同之情況下是否能預見並避免或防止損害結果之發生為準
    （最高法院109年度台上字第2130號判決意旨參照）。原告
    主張其在系爭教室烹煮糖漿時，依被告所制訂實習場所安全
    維護實施要點第2條第4項、第3條第1項、學生實習暨設備使
    用管理規則第4、15、16條規定，乙○○、丁○○有在場保護、
    監督之義務，卻怠於執行前開職務，致發生系爭事故，是乙○○、丁○○對系爭事故之發生應有過失等語，為被告所否認，
    並以前詞置辯。經查：
　⒈乙○○對系爭事故之發生，並無怠於執行職務之過失：
　⑴按被告所制訂之實習場所安全維護實施要點（見本院卷㈠第30
    3頁）第2條第4項規定：「任課教師：執行學校相關安全計
    畫、措施及安全教育，確保實習時間學生安全」、第3條第1
    項規定：「學生實習前，由任課教師講習實習工作方法，使
    用機器及應注意事項，以提高學生警覺，避免發生危險」；
    學生實習暨設備使用管理規則第4條規定：「實習開始前教
    師須先清點學生人數，檢查工作服、安全防護器、及自備工
    具後，教師說明工作安全及注意事項、分發工作、分配工作
    崗位，再由學生進行學習」、第15條規定：「學生實習期間
    ，為維護學生安全，任課教師不得離開實習場所」、第16條
    規定：「實習任課教師有責任與義務指導學生協助工場環境
    整潔及設備維護等工作，並隨時提出建議方案，以供科主任
    改進之參考」。由前開規定可知，被告學校就學生實習期間
    任課教師為維護學生安全之目的所應遵循之程序設有規範，
    堪認被告學校任課教師於學生實習期間，應有維護學生安全
    之注意義務。
　⑵原告係於108年4月10日10時50分許，在系爭教室內發生系爭
    事故，為兩造所不爭執（見兩造不爭執事項第3項）。觀諸
    被告提出之班級課程表（見本院卷㈠第333頁），固可知悉每
    週三8時10分至9時、9時10分至10時、10時10分至11時為乙○○所任教原告所屬班級「植物栽培實習課」之表定上課時間
    ，惟經本院通知證人乙○○、丁○○、辛○○到庭，其等證述內容
    如下：
　①證人乙○○具結證稱：108年4月10日當天早上我有任課，是植
    物栽培實習課，我帶的是A組單號同學，原告也在該組，上
    課的時間是從8時30分至10時30分，但因為是異地上課，8時
    10分我就帶同學從被告學校出發，整隊加路程約20分鐘，10
    時30分上完課後，也是由我帶隊回第二校區，回第二校區的
    時間約10時40分，下一堂是丁○○老師的課，當天上午丁○○老
    師就有跟我說要請我提早把同學交接給她，所以我上完課大
    約10時40分在第二校區的教學大樓1樓跟丁○○老師交接，將A
    組同學帶給丁○○老師，由丁○○老師帶回2樓，我知道他們後
    續好像要處理園遊會的事情，但我不清楚丁○○老師帶上2樓
    後有何指示，之後我就回辦公室，後來有同學跑進辦公室說
    原告被燙傷，我才知道發生系爭事故等語（見本院卷㈢第74
    至76頁）。
　②證人丁○○具結證稱：原告所屬班級於108年4月10日第1到3節
    是上乙○○老師的課，上課地點在芳蘭園，校本部的表定上課
    時間是8時10分第1節上課，到第3節11時下課（中間有下課
    ），第二校區的表定上課時間是8時10分第一節上課，到10
    時40分第3節下課（實習課連續上課），芳蘭園的表定上課
    時間我不太記得，但我記得第3節下課時間都是10時30分，
    再走回第二校區（實習課連續上課）。當天大約10時40分，
    乙○○老師帶領A組同學回到第二校區，在教學大樓1樓碰到我
    ，我跟乙○○老師說，接下來交給我等語（見本院卷㈢第78、8
    0頁）。
　③證人即原告所屬班級學生辛○○具結證稱：108年4月10日當天
    我有參加實習課，實習課分成2組，以單號或雙號區分在校
    本部或農場上課，我是單號在興農上課的組別，原告跟我同
    組，表定校本部打鐘時間如課表所示，但實習課不是在校本
    部上課，實習課上3節，下課時間約10時30分、10時40分左
    右，如果提早結束就會下課等語（見本院卷㈢第15至16頁）
    。
　⑶由前開證人之證述可知，每週三第1至3節課原告所屬班級進
    行「植物栽培實習課」之慣例，係依學生座號為單號或雙號
    ，區分為A、B組（原告之座號為單號，故屬A組學生），分
    別在芳蘭園、第二校區由乙○○、丁○○任課。又因A組學生為
    異地上課，課程結束後須返回第二校區，故乙○○均會於10時
    30分、10時40分左右即結束前開課程，並親自帶領A組學生
    返回第二校區。基此，系爭事故發生時之108年4月10日10時
    50分，固為前開班級課程表第3節「植物栽培實習課」之表
    定上課時間，然依前開證人之證述，足知因前開實習課係連
    續上課，故前開課程之上、下課時間實際上係由乙○○視情形
    彈性調整，且乙○○於系爭事故發生前之108年4月10日10時40
    分許，即已帶領A組學生返回第二校區，並將A組學生交由丁○○管理，由丁○○指示學生進行校園區域打掃工作，堪認系爭
    事故發生時，已非第3節「植物栽培實習課」之上課時間，
    而係下課時間。
　⑷從而，乙○○為原告所屬班級「植物栽培實習課」之任課老師
    ，依前開說明，其於前開課程進行期間，固有維護任教學生
    實習安全之義務。惟乙○○於系爭事故發生前之108年4月10日
    10時40分許，已將A組學生交由丁○○管理，是系爭事故發生
    時已非「植物栽培實習課」之上課時間，既如前述，則依前
    開說明，乙○○於系爭事故發生時，應不負維護任教學生安全
    之注意義務，是原告主張乙○○對於系爭事故之發生，有未在
    場保護、監督原告之過失等語，自非可採。　　
　⒉丁○○對系爭事故之發生，並無怠於執行職務之過失：
  ⑴經查，系爭事故發生之108年4月10日10時50分許，為下課時
    間，而非實習課上課時間，業經本院認定如前，是系爭事故
    發生時，應不適用前開實習場所安全維護實施要點、學生實
    習暨設備使用管理規則之規定。惟丁○○為原告所屬班級之班
    導師（見兩造不爭執事項第4項），且於系爭事故發生前之1
    08年4月10日10時40分許，乙○○已將包含原告在內之A組學生
    交由丁○○管理，並由丁○○指示該等同學進行校園區域之打掃
    工作，既如前述，即堪認定系爭事故發生時，原告係由丁○○
    所管理，是丁○○對於原告在被告學校內之活動，仍應負有保
    護、監督之注意義務。
  ⑵經本院通知證人丁○○、辛○○、戊○○、壬○○、己○○、庚○○、丙○○到庭，其等證述內容如下：
  ①證人丁○○具結證稱：系爭事故發生好幾天前，同學有討論園
    遊會要做什麼東西來賣，我在班會或上課時問同學要製作的
    東西是什麼，最後決定製作糖葫蘆、奶酪、潤餅、珍珠奶茶
    ，我那時候就有跟同學說，請同學在家中試做前開食物，但
    有同學說潤餅跟珍珠奶茶要現做才好吃，所以我們最後的決
    議是請同學在108年4月10日帶潤餅跟珍珠奶茶的食材來學校
    試做，及帶糖葫蘆、奶酪的成品來學校試吃。系爭事故當天
    第1節課時，負責糖葫蘆的同學戊○○有告訴我想要試做糖葫
    蘆，我說妳們為什麼這樣，妳們應該前一天就要告訴我，而
    且現在才講，我已經分配好下田實習的同學，很難再變更，
    然後我生氣的問：「妳們確定要做嗎？」，她們回答說她們
    要下田，我沒有同意她們可以試做糖葫蘆，當天她們第1到3
    節課的時候也都遵守我的指示，沒有試做糖葫蘆。系爭事故
    發生時係打掃下課時間，我在第二校區1樓樓梯口前看打掃
    準備教材，因為1樓樓梯口是可以看到最多學生的地方，所
    以我站在那裡，有學生下來告訴我原告受傷了，我就衝上去
    找原告，我在系爭教室看到原告煮東西遺留下來的器材，我
    不知道原告為何會在系爭教室煮東西。平時上課時，如果同
    學要在學校煮東西，我都有跟同學說要經過老師的同意，老
    師也要在場，但原告試做糖葫蘆開火之前沒有事先跟我報備
    ，當時我也不在場，除了原告以外，系爭事故發生當天糖葫
    蘆組的其他同學都沒有人試做等語（見本院卷㈢第77至82頁
    ）。
  ②證人辛○○具結證稱：系爭事故發生當天潤餅、三明治組別有
    在試做，原告那組是做糖葫蘆，我因為當天沒有事情，就協
    助原告串水果，我不確定丁○○是否知道我們在做糖葫蘆，我
    印象中我水果串一串原告就自己煮糖漿，當天我跟原告在一
    起的場合，原告都沒有向老師報備過等語（見本院卷㈢第17
    至18頁）。
  ③證人即原告所屬班級學生戊○○具結證稱：108年4月10日當天
    有上實習課，實習課前3節上課是連續上課，中間沒有下課
    ，下課後要去打掃，打掃到第4節上課前，但如果提早打掃
    完就可以去做其他事情。丁○○是我的班導師，因為當時接近
    園遊會，我們班預計要賣糖葫蘆，但是要先試做跟試吃，丁○○有說當天要試吃糖葫蘆，但要先做好再帶去學校，另外其
    他產品當天可能才會使用到火等，丁○○就說如果有開火一定
    要跟老師報備。我不記得丁○○在何時何地指示糖葫蘆要先做
    好再帶去學校，但是園遊會的事情都是在正課或班會的時候
    討論，原告應該有在場，如果有認真聽應該會知道。糖葫蘆
    組總共5個人，有我、原告、己○○、侯欣妤、庚○○。我們內
    部有再分2小組，一組是我、己○○、侯欣妤，另一組是原告
    、庚○○。當天己○○、侯欣妤沒有做好糖葫蘆去學校，所以我
    們預計在當天攜帶蕃茄、糖、卡式爐、鍋子去學校，再詢問
    老師是否可試做。108年4月10日實習課開始之前我有去問丁○○可否當天試做，丁○○說看我們怎麼決定，後來我的這個小
    組選擇不做，原告則是在上完實習課的時間選擇試作，但原
    告從實習課回來第二校區後，我沒有告知原告老師說是否可
    以試做，我不知道原告是否有去問老師，但我聽其他同學講
    ，原告沒有問老師，只有問同學材料在哪裡。我沒有看到或
    聽到原告開火之前有問過老師，但其他同學跟我說原告沒有
    問等語（見本院卷㈢第19至21頁）。
  ④證人即原告所屬班級學生壬○○具結證稱：系爭事故發生前，
    己○○有在班群組公告要在家裡先做好糖葫蘆再帶到學校，公
    告的訊息如本院卷㈠第181頁所示。平常丁○○都教我們如果要
    在學校開火一定要報備老師，而且老師要在場。我不知道當
    天園遊會產品試做同學是否會開火，我是奶酪組，當天奶酪
    組沒有要試做，因為奶酪要經過冷藏，我只記得三明治組要
    到學校試做，當天試做的組別沒有糖葫蘆組等語（見本院卷
    ㈢第23至24頁）。
  ⑤證人即原告所屬班級學生己○○具結證稱：被告學校要舉辦園
    遊會，我負責糖葫蘆組，組員有我、原告、庚○○，其他不記
    得。108年4月10日前2天，丁○○有請我在群組通知大家糖葫
    蘆、奶酪要先試做好才帶去學校等語（見本院卷㈢第86至87
    頁）。
  ⑥證人即原告所屬班級學生庚○○具結證稱：我在園遊會負責糖
    葫蘆組。本院卷㈡第101頁之臉書對話是我與己○○的個人對話
    ，討論內容看起來應該是試做糖葫蘆的事情，看內容我們是
    決定108年4月10日要試做糖葫蘆。丁○○在108年4月10日前2
    天，己○○的確有在班級群組公告糖葫蘆、奶酪要先試做完再
    帶來學校試吃，我有看到這個訊息，但我不清楚後來為何還
    會繼續討論要帶器材去學校試做等語（見本院卷㈢第88至90
    頁）。
  ⑦證人即原告所屬班級學生丙○○具結證稱：丁○○在108年4月10
    日前2天有請己○○在班級群組公告糖葫蘆、奶酪要先試做完
    再帶來學校試吃。丁○○平時上課時，有告訴我們開火要經過
    老師同意，也有說老師要在場，108年4月10日當天試做園遊
    會東西之前，老師有做安全宣導，內容有說瓦斯爐要開火，
    必須由老師來做（見本院卷㈢第92至93頁）。
　⑶由前開證人之證述可知，丁○○於日常教學時，即已向所屬學
    生宣導在校期間如有用火需求，須事先通知師長到場陪同開
    火，堪認丁○○已盡其所能避免及防止所屬學生在校發生用火
    意外。又丁○○於108年4月10日前2日，已請與原告同屬糖葫
    蘆組之己○○在班級群組張貼公告稱：「禮拜三（按即108年4
    月10日）請帶要做園遊會的材料，糖葫蘆跟奶酪要先在家做
    好再帶過去……」，有LINE群組對話紀錄附卷可稽（見本院卷
    ㈠第181頁），且經丁○○、戊○○、壬○○、己○○、庚○○、丙○○證
    述明確，足見丁○○係指示學生在家先行完成糖葫蘆之製作，
    再於108年4月10日將糖葫蘆成品攜帶到校，而未允許原告及
    其他同屬糖葫蘆組別之學生攜帶食材、鍋具、卡式爐到校製
    作糖葫蘆。復由丁○○、戊○○前開證述，固可知悉戊○○曾於10
    8年4月10日上午實習課開始前詢問丁○○是否在校製作糖葫蘆
    ，然丁○○並未明確回覆戊○○是否同意，戊○○亦未將詢問之結
    果告知原告，原告即自行決定使用攜帶到校之材料製作糖葫
    蘆，且於開火前未通知丁○○到場陪同開火，堪認原告開火烹
    煮糖漿前，並未徵得丁○○之同意，亦未遵循丁○○日常教學所
    宣導之用火步驟。
　⑷從而，丁○○既未同意原告於108年4月10日攜帶材料到校製作
    糖葫蘆，且原告開火烹煮糖漿前，亦未徵詢丁○○之同意，則
    丁○○於系爭事故發生時，顯無從知悉原告有在系爭教室自行
    併桌開火烹煮糖漿之危險行為，而無法預見原告會於系爭教
    室發生燙傷意外，自難認定丁○○對於系爭事故之發生有注意
    能力，是原告主張丁○○對於系爭事故之發生，有未在場保護
    、監督原告之過失等語，亦非可採。
　⒊乙○○、丁○○對於系爭事故之發生，並無原告所指違反被告所
    制訂實習場所安全維護實施要點第2條第4項、第3條第1項、
    學生實習暨設備使用管理規則第4、15、16條規定之情事，
    亦無未盡在場保護、監督等注意義務之過失，業如前述，是
    原告依國家賠償法第2條第2項規定，請求被告賠償原因系爭
    事故所受損害1,418,272元，即屬無據。　
五、綜上所述，原告依國家賠償法第2條第2項規定，請求被告給
    付1,418,272元，及自準備㈣狀繕本送達翌日起至清償日止之
    法定遲延利息，為無理由，應予駁回。原告之訴既經駁回，
    則其假執行之聲請即失所附麗，爰併予駁回。
參、本件事證已臻明確，兩造其餘攻擊、防禦方法及所提證據，
    經審酌均於判決結果無影響，爰不予逐一論駁，併此敘明。
肆、訴訟費用負擔之依據：民事訴訟法第78條。
中　　華　　民　　國　　111 　年　　10　　月　　7 　　日
                  民事第二庭　審判長法　官  呂麗玉
                                    法　官  江奇峰
                                    法　官  鄭百易
上正本係照原本作成。
如對本判決上訴，須於判決送達後20日內向本院提出上訴狀。如
委任律師提起上訴者，應一併繳納上訴審裁判費。
中　　華　　民　　國　　111 　年　　10　　月　　7 　　日
                                    書記官 唐振鐙